# 求助，关于政府补助

提问人：graceonesnai 时间：2014-01-09 22:27:30
我的客户，有政府补助了产能扩大，其中大部分为自有资金，政府支持了5%左右。问题是，客户在产能扩张完成的时候将补助由递延收益转入了当年损益。
我的问题是：政府文件中明确说明用途是对产能扩张项目的资金支持，但是由于无法对应资产——资产项目多、折旧年限不一致且开始计提年限也纷纷不一致，客户考虑一次性处理。但是对于计入利润表的时点也有不同意见。我认为如果认为是资产相关，就应该递延（但问题是平均分摊的年限不好确定），如果是认定跟收益相关，那么是否该在收到的当年（ 2 年前）即确认损益？

回答人：chenyiwei
如果明确为与资产相关的政府补助，但该项目包含多项折旧年限不同的资产，则可以考虑在这些资产在收到补助之日的剩余折旧年限进行加权平均，以该加权平均折旧年限作为递延收益的摊销年限。